# 工程项目审计查处要求上缴财政的账务处理？

提问人：风中的落叶 时间：2011-08-16 16:14:07
有一家国有公司工程项目竣工，公司根据造价公司的工程结算审核报告结转工程造价： 借：建筑安装工程投资 贷：预付工程款 应付工程款 其他应付工程款（质量保证金） 1 、当地审计部门进驻审计后，判定部分工程项目多计了成本，审计决定书要求“追回多付的工程款，上缴财政部门”，同时又要求被审计单位及时纠正错误。 被审计单位i已按审计部门要求及时上缴财政那些多计的成本。
问题是：如何做账务处理？ 如果纠正错误，就是向施工单位收回多缴款项并冲减“建筑安装工程投资”；但上缴财政的这笔款如何做账务处理？难道永远在账上挂一笔应收财政的往来款？ 2 、根据一份监理合同，审计部门认为合同金额多计了 9000 元左右的监理费，也要求要向监理单位追回该款并上缴财政。被审计单位i也已按审计部门要求及时上缴财政。 问题是：被审计单位根本还未与监理单位结算完整这笔监理费，还有未付清的监理费，且这笔未付清的尾款金额大于多计算的 9000 元。被审计单位只能凭审计决定书与监理单位协商确定不支付这笔 9000 元（从尾款扣除），但上缴财政的款却苦于无处出账，目前还只能挂账往来？ 上述情况，如何账务处理为妥？

回答人：chenyiwei
该工程项目是否使用了财政资金？拨入的财政资金有无结余？一般理解，如果不使用财政资金，则审计机关没有理由要求将追回的款项上缴财政（除非是罚没）？

回答人：chenyiwei
回复 风中的落叶 的帖子
往来款长期挂帐应当是不妥的。如果无法为审计决定找到合理的理由，则只能理解为变相的罚没，计入营业外支出处理了。